【裁判字號】    88,交自,53
【裁判日期】    890516
【裁判案由】    過失致死
【裁判全文】
臺灣臺中地方法院刑事判決                    八十九年度交自字第五三號
    自  訴  人  甲○○
    被      告  乙○○
右列被告因過失致死案件，經自訴人提起自訴及檢察官移送併辦 (八十八年度偵字第
二三○二四號)，本院判決如左：
    主  文
乙○○因過失致人於死，累犯，處有期徒刑壹年。
    事  實
一、乙○○曾於民國（下同）八十四年間因犯偽造文書、竊盜等罪，經本院判處有期
    徒刑六月及一年六月，定執行刑為一年九月，已於八十六年九月十三日執行完畢
    仍不知警惕自己。復於八十七年七月七日上午十時五分許，明知其並未取得駕駛
    執照仍駕駛車牌號碼ＯＵ─０３７３號小客車，沿台中縣潭子鄉○○路由台中往
    豊原方向行駛，途經中山路與頭張交岔路口時，應注意車前狀況並採取必要之安
    全措施及行車速度，須依標誌之規定，而該路段限速六十公里，且當時該處視野
    廣闊，依當時情形，又無不能注意之情形。竟疏於注意，貿然以時速七十公里之
    時速超速行駛且未注意車前狀況，在其車前同方向適有由曲維納所駕駛車牌號碼
    ＡＫＲ－４１９號機車在前開路口欲左轉頭張路，乙○○因超速煞避不及，而追
    撞曲維納所駕駛之機車，致曲維納人車倒地，受有頭部外傷致顱腦損傷、下肢骨
    折，經送省立豊原醫院急救延至同日上午十一時二十分不治死亡。乙○○見肇事
    後，隨即託附近商家報警，並於警員到達現場時，陳述肇事而自首犯罪。
二、案經曲維納之配偶甲○○提起自訴。
    理  由
一、訊據被告乙○○對其於右揭時地，因違規超速行駛發生車禍撞擊由曲維納所駕駛
    之機車，致曲維納死亡之事實均供承不諱，核與自訴人指訴情節相符，並有道路
    交通事故調查表、現場照片在卷可資佐證。且被害人曲維納係因本件車禍致受有
    頭部外傷致顱腦損傷、下肢骨折死亡，業經臺灣臺中地方法院檢察署檢察官督同
    法醫師相驗明確，有相驗屍體證明書、驗斷書、及勘驗筆錄等在卷可憑。雖被告
    就肇事之部分事實，辯稱：被害人曲維納係沿潭子鄉○○路逆向行駛，欲左轉頭
    張路而與伊對向撞上，被害人曲維納亦與有過失云云，並舉証人張益煌為証。惟
    依卷附道路交通事故調查表及現場照片顯示，本件車禍肇事地點二車之撞擊點在
    交岔路口之南端（血跡），機車順向右倒於機車道上且距被告之小客車煞車後停
    車位置有十六、五公尺（交岔路口北端）等情以觀，苟如被告所云被害人曲維納
    係沿潭子鄉○○路逆向行駛，則兩車之撞擊點應在交岔路口之北端，且機車也不
    可能順向右倒於機車道上並距被告之小客車煞車後停車位置前達十六、五公尺，
    凡此，在在足以証明被害人曲維納並非逆向行駛，而係同向行駛於被告車輛之前
    ，是被告上開辯解及証人張益煌証詞，核與事實不符，殊不足取。
二、按汽車行車速度，須依標誌之規定（該路段限速六十公里）；又汽車行駛時駕駛
    人應注意車前狀，並隨時採取必要之安全措施，道路交通安全規則第九十三條第
    一項、第九十四條第三項分別定有明文。被告自應注意上述道路交通安全規定，
    且依其狀況，又非不能注意，竟疏不注意為之，超速行駛以致肇事，致被害人死
    ，被告顯有過失。況本件經送台灣省台中縣區車輛行車事故鑑定委員會鑑定結果
    ，亦持相同看法，有鑑定意見書附卷可稽，益證被告之行為有過失，故被告過失
    行為與被害人之死亡間，具有相當因果關係，其犯行堪以認定。
三、核被告所為，應成立刑法第二百七十六條第一項之罪。被告無照駕車，因而致人
    死亡，依法應負刑事責任，爰依道路交通管理處罰條例第八十六條第一項，加重
    其刑。又被告曾於八十四年間因犯偽造文書、竊盜等罪，經本院判處有期徒刑六
    月及一年六月，定執行刑為一年九月，已於八十六年九月十三日執行完畢，有其
    刑案資料查註記錄表附卷足憑，其於五年內再犯本件有期徒刑以上之罪，為累犯
    並加重其刑。被告於肇事後向警報案，接受偵訊並坦承肇事，有警局筆錄可稽，
    為對於未發覺之罪自首而受裁判，應減輕其刑。其刑有加重及減輕之情形，應先
    加後減。爰審酌被告之過失程度、所生之危害、肇事後之態度及被告尚未與被害
    人為民事和解賠償等一切情狀，判處有期徒刑壹年，以示懲儆。
據上論斷，應依刑事訴訟法第三百四十三條、第二百九十九條第一項前段，刑法第二
百七十六條第一項，第四十七條，第六十二條前段，道路交通管理處罰條例第八十六
條第一項，罰金罰鍰提高標準條例第一條判決如主文。
中      華      民      國    八十九    年      五      月     十六     日
                                      臺灣臺中地方法院交通法庭
                                          法  官  許  金  樹
右正本證明與原本無異
如不服本判決應於送達後十日內向本院提出上訴狀
                                          書記官
中      華      民      國    八十九    年      五      月     十六     日
附錄本案論罪科刑法條全文
刑法第二百七十六條第一項：


司法院資訊處製作；財團法人民間司法改革基金會備份。
